臺灣高等法院臺南分院民事裁定
110年度重抗字第18號
抗  告  人  李建學  
            李禮君  
相  對  人  臺南白熊企業有限公司
法定代理人  林義雄  
上列抗告人因與相對人臺南白熊企業有限公司間停止執行事件，
對於中華民國(下同)110年2月2日臺灣臺南地方法院(下稱臺南地
院)110年度聲字第18號裁定（下稱原審裁定），提起抗告，本院
裁定如下：
    主  文
抗告駁回。
抗告程序費用由抗告人負擔。
    理  由
一、按強制執行程序開始後，有提起異議之訴，法院因必要情形
    或依聲請定相當並確實之擔保，得為停止執行之裁定，強制
    執行法第18條第2項定有明文。依此規定，只須當事人提起
    異議之訴，在該異議之訴確定前，法院如認有必要，得依職
    權不命供擔保、或命供擔保，或依聲請定相當並確實之擔保
    ，為停止強制執行之裁定。所謂必要情形固由法院依職權裁
    量之，然法院依此裁量，應就其異議之訴在法律上是否顯無
    理由，及如不停止執行，將來是否難於回復執行前之狀態，
    暨倘予停止執行是否無法防止債務人濫行訴訟以拖延執行，
    使債權人之權利無法迅速實現等各情形予以斟酌，資以平衡
    兼顧債務人與債權人之利益（最高法院108年度台抗字第59
    號裁定意旨參照）；至異議之訴實體上有無理由，非法院於
    裁定停止強制執行時應予審酌之事項（最高法院107年度台
    抗字第503號裁定意旨參照）；再法院依強制執行法第18條
    第2項定擔保金額而准許停止強制執行之裁定，該項擔保係
    備供債權人因停止執行所受損害之賠償，其數額應依標的物
    停止執行後，債權人未能即時受償或利用該標的物所受之損
    害額，或其因另供擔保強制執行所受之損害額定之，非以標
    的物之價值或其債權額為依據（最高法院104年度台聲字第6
    6號裁定意旨參照）；法院裁定擔保金額之多寡應如何認為
    相當，原屬於法院職權裁量之範圍，非當事人所可任意指摘
    （最高法院109年度台聲字第2484號裁定意旨參照）。
二、抗告意旨略以：坐落臺南市○區○○○段0000○0000地號土地，
    及其上建物即門牌號碼臺南市○區○○○○街00○00號建物(下稱
    系爭建物，上開土地及建物以下合稱系爭房地)為其所有，
    原審裁定依相對人聲請命供擔保准予停止強制執行程序，惟
    相對人只需將系爭建物內物品搬走、清空，歸還建物即可，
    並無因強制執行而受損害之事實；兩造係於106年就系爭房
    地之租金協議每月新臺幣（下同）4萬元，惟臺南市政府於1
    09年度已調高公告地價，原裁定核定供擔保之金額208萬元
    有所低估，應以每月6萬元計算，合計擔保金應為312萬元；
    系爭房地係其於104年繼承自父親而來，迄今已經過6年，相
    對人顯無搬家意圖，一再故意拖延，毫無誠信；相對人尚積
    欠其父租金147萬元，迄無意歸還；相對人承租期間未經同
    意私自將系爭建物分租他人，有違兩造租賃契約之約定等語
    。並聲明：原裁定廢棄。
三、抗告人持房屋租賃契約公證書為執行名義，向臺南地院民事
    執行處聲請強制執行，要求相對人遷讓系爭房地，經臺南地
    院110年度司執字第1713號強制執行事件（下稱系爭執行事
    件）受理，嗣相對人提起債務人異議之訴，經臺南地院110
    年度補字第91號事件（下稱系爭異議之訴事件）受理，相對
    人並依強制執行法第18條第2項規定，聲請停止系爭執行事
    件強制執行程序，經原審裁定准相對人供擔保208萬元後，
    系爭執行事件強制執行程序，於系爭異議之訴事件判決確定
    、和解或撤回起訴前，應暫予停止等情，凡此有原審裁定附
    卷供參，並有本院調取系爭執行事件、系爭異議之訴事件卷
    宗可憑，堪以認定。
四、抗告人就原審裁定提起抗告，經查：
　㈠抗告人主張相對人法定代理人是否為林義雄非無可疑；然相
    對人之代表人為林義雄，有本院調取相對人之經濟部商工登
    記公示資料查詢單(下稱公示資料查詢單)附卷供參(本院卷
    第43頁)，自可認定，抗告人就此之質疑，自不足採。
　㈡抗告人又主張本件並無停止執行之必要性，惟審酌相對人所
    提系爭異議之訴事件，係以伊於租賃期間未欠繳租金，因抗
    告人要求調漲租金，兩造洽商未果，抗告人恣意不予續租並
    有意漲租續約，伊於租約期滿後繼續轉帳繳納租金經抗告人
    收受，依法系爭租約仍繼續存續等事實為主張之依據，有系
    爭異議之訴卷宗為憑，依相對人所提系爭異議之訴，難認在
    法律上顯無理由；抗告人另主張系爭建物為其所有，相對人
    只需將物品搬走清空，房子歸還即可，故相對人並無因系爭
    執行事件之執行而受損害等語；然相對人為有限公司，公司
    所在地係設於系爭建物上，有公示資料查詢單供參，是本件
    若依抗告人聲請強制執行，則相對人除應將系爭建物清空、
    遷移及搬離原事務所外，並需另覓事務所，對相對人之營運
    自有相當影響，抗告人主張系爭執行事件之強制執行不足以
    損害相對人，亦無可採。
　㈢抗告人主張兩造租約之房租是於106年協議，臺南市政府已於
    109年調高公告地價，原裁定以每月4萬元認定房租，有低估
    之嫌等語，然關於擔保金額之多寡應如何認為相當，屬於法
    院職權裁量之範圍，非當事人所可任意指摘；參以兩造原合
    意租金每月4萬元，有房屋及土地租賃契約書供參，在兩造
    未經協議調漲租金前，抗告人依系爭租約得收取之租金仍為
    每月4萬元，抗告人因系爭房地停止執行所受損害，應係停
    止執行期間其執行債權因未能繼續執行所受相當於租金之損
    失即每月4萬元，原審裁定認定抗告人每月之損害為4萬元，
    並無不合，抗告人主張應調高為每月6萬元，尚不可採；又
    相對人所提系爭異議之訴屬得上訴第三審之事件，參考各級
    法院辦案期限實施要點規定第一、二、三審通常訴訟程序審
    判案件期限合計為4年4月即52個月，以此推算，抗告人因系
    爭房地停止執行而未能即時受償所受之損害為208萬元(計算
    式：52X4萬=208萬)，原審裁定酌定相對人應以208萬元供擔
    保後停止執行，尚無不合。
　㈣抗告人復主張相對人積欠租金147萬元無歸還意願，承租期間
    未經同意擅將系爭房地分租予他人，有違租賃契約書之約定
    等語，然此涉及相對人所提系爭異議之訴實體上有無理由，
    非法院於裁定停止執行時應審酌之事項，抗告人以此為抗告
    理由，亦不可採；至抗告人主張相對人無搬家意願，一再故
    意拖延等語，然相對人聲請停止執行，既合於強制執行法第
    18條第2項規定，依法尚無不合，至相對人聲請停止執行主
    觀上之意願為何，尚不影響於本件就相對人聲請停止執行是
    否有理之認定，抗告人據此提起抗告，亦難憑採。
五、綜上所述，相對人提起債務人異議之訴，聲請供擔保停止強
    制執行程序，原審裁定定相當確實之擔保，准予停止系爭執
    行事件強制執行程序，並無不合。抗告意旨指摘原審裁定不
    當，求予廢棄，為無理由，應予駁回。
六、據上論結，本件抗告為無理由，爰裁定如主文。　　
中　　華　　民　　國　　110 　年　　4 　　月　　15　　日
                  民事第二庭    審判長法  官  高榮宏
　　　　　　　　　
                                      法  官  陳春長
　　　　　　　　　　　　　　　　　　　
                                      法  官  林富郎
上為正本係照原本作成。
本裁定除以適用法規顯有錯誤為理由外，不得再抗告。如提再抗
告，應於收受送達後十日內向本院提出再抗告狀（須附繕本），
並繳納再抗告費新台幣一千元。
提起再抗告應委任律師或具有律師資格之人之委任狀；委任有律
師資格者，另應附具律師資格證書及釋明委任人與受任人有民事
訴訟法第466條之1第1項但書或第2項所定關係之釋明文書影本。
中　　華　　民　　國　　110 　年　　4 　　月　　15　　日

                                      書記官  羅珮寧
【附註】
民事訴訟法第495條之1第2項準用同法第466條之1第1、2項規定
：
⑴對於第二審判決上訴，上訴人應委任律師為訴訟代理人。但上
  訴人或其法定代理人具有律師資格者，不在此限。
⑵上訴人之配偶、三親等內之血親、二親等內之姻親，或上訴人
  為法人、中央或地方機關時，其所屬專任人員具有律師資格並
  經法院認為適當者，亦得為第三審訴訟代理人。
民事訴訟法第466條之2第1項：
上訴人無資力委任訴訟代理人者，得依訴訟救助之規定，聲請第
三審法院為之選任律師為其訴訟代理人。